【裁判字號】    98,聲,906
【裁判日期】    980810
【裁判案由】    定應執行刑
【裁判全文】
臺灣基隆地方法院刑事裁定               98年度聲字第906號
聲  請  人  臺灣基隆地方法院檢察署檢察官
受  刑  人  甲○○
上列聲請人因受刑人數罪併罰有二裁判以上，聲請定其應執行之
刑（98年度執聲字第703 號），本院裁定如下：
    主  文
甲○○所處如附表所示之刑，應執行有期徒刑伍月，如易科罰金
，以銀元佰元即新臺幣玖佰元折算壹日。
    理  由
一、按刑法第53條應依刑法第51條，定其應執行之刑者，由該案
    犯罪事實最後判決之法院之檢察官聲請該法院裁定之，刑事
    訴訟法第477 條第1 項定有明文。查本件受刑人所犯附表編
    號３所示之罪，最後事實審法院係受刑人因偽造文書案件經
    本院以98年度易緝字第7 號案號受理，並於98年5 月27日判
    決，於98年6 月29日確定。是以聲請人向本院聲請定應執行
    之刑，於法有據。
二、按刑法第2 條第1 項規定：「行為後法律有變更者，適用行
    為時之法律。但行為後之法律有利於行為人者，適用最有利
    於行為人之法律」。依刑法第五十一條定應執行刑時，裁判
    確定前犯數罪，或其中一罪在新法施行前者，均應為新舊法
    比較，最高法院民國95年5 月23日第八次刑事庭會議著有決
    議可資參照。而查，受刑人甲○○所犯附表編號２、３之罪
    ，其行為時之刑法第41條第1 項前段乃規定：「犯最重本刑
    為五年以下有期徒刑以下之刑之罪，而受六個月以下有期徒
    刑或拘役之宣告，因身體、教育、職業、家庭之關係或其他
    正當事由，執行顯有困難者，得以一元以上三元以下折算一
    日，易科罰金」；且易科罰金之折算標準即修正前罰金罰鍰
    提高標準條例第二條前段（94年5 月17日已刪除）所為之規
    定，係就其原定數額提高為一百倍折算一日，則本件受刑人
    所犯附表編號２、３之罪等之行為時之易科罰金折算標準，
    應以銀元3 百元折算1 日，經折算為新臺幣後，應以新臺幣
    九百元折算一日；然因95年7 月1 日修正公布施行之刑法第
    41 條 第1 項前段規定：「犯最重本刑為五年以下有期徒刑
    以下之刑之罪，而受六個月以下有期徒刑或拘役之宣告者，
    得以新臺幣一千元、二千元或三千元折算一日，易科罰金」
    ，揆諸上開說明，因受刑人所犯裁判確定前之上開附表編號
    ２、３之罪乃在新法施行前，自應為新舊法之比較，茲經比
    較修正前、後之易科罰金折算標準後，則顯以修正前之規定
    較有利於受刑人，而應以銀元三百元即新臺幣九百元折算一
    日。又被告所犯上開二罪中之一罪係在新法施行前，而刑法
    第51 條 業於94年2 月2 日修正公布，並於95年7 月1 日施
    行，修正前刑法第51條規定：「數罪併罰，分別宣告其罪之
    刑，依左列各款定其應執行者：」，其中第5 款規定：「宣
    告多數有期徒刑者，於各刑中之最長期以上，各刑合併之刑
    期以下，定其刑期。但不得逾二十年。」，修正後刑法第51
    條第5款 規定：「宣告多數有期徒刑者，於各刑中之最長期
    以上，各刑合併之刑期以下，定其刑期。但不得逾三十年」
    ，經比較結果，修正後刑法並非較有利於行為人，依刑法第
    2 條第1 項前段之規定，當應依修正前之刑法第51條，定其
    應執行之刑。
三、本件受刑人即被告前於附表編號１至３所示犯罪時間，觸犯
    附表編號１至３所示法條罪名，先、後經附表編號１至３所
    示法院於附表編號１至３所示判決日期，各處其宣告刑如附
    表編號１至３之所示。其中，如附表編號２、３所示犯罪，
    併曾依中華民國九十六年罪犯減刑條例第2 條第1 項第3 款
    減其宣告刑之二分之一；至如附表編號１、２所示宣告刑或
    減得之刑，則曾經臺灣臺中地方法院97年度聲字第3096號裁
    定應執行刑有期徒刑4 月，於民國97年9 月23日確定在案。
    此悉由本院職權核閱如附表編號１至３所示各該刑事判決、
    臺灣高等法院被告前案紀錄表所載內容無訛。茲聲請人聲請
    定其應執行之刑，本院審核認其聲請為正當，酌定其應執行
    刑如主文之所示。
四、併依刑事訴訟法第477 條第1 項，刑法第2 條第1 項前段、
    第53條、修正前第51條第5 款、修正前刑法第41條第1 項前
    段，修正前罰金罰鍰提高標準條例第2 條，裁定如主文。
中    華    民    國    98    年    8     月    10    日
                  刑事第三庭法  官  黃永定
以上正本證明與原本無異。
對於本件裁定如有不服，應於送達後5日內，向本院提出抗告書
狀（應附繕本），敘述抗告之理由，抗告於臺灣高等法院。
中    華    民    國    98    年    8     月    10    日
                            書記官  劉珍珍
 附表：
 受刑人甲○○定應執行之刑案件一覽表
┌────────┬────────┬────────┬────────┐
│ 編          號 │       １       │       ２       │       ３       │
├────────┼────────┼────────┼────────┤
│ 罪          名 │公共危險        │公共危險、      │偽造文書        │
│                │                │過失傷害        │                │
├────────┼────────┼────────┼────────┤
│ 宣    告    刑 │有期徒刑4月     │有期徒刑2月，2罪│有期徒刑2月     │
│                │                │（均已減刑）    │（已減刑）      │
├────────┼────────┼────────┼────────┤
│ 犯  罪  日  期 │96.04.27        │95.06.22        │93-94年間       │
│                │                │                │                │
├────────┼────────┼────────┼────────┤
│ 偵查(自訴)機關 │臺中地檢96年度速│臺中地檢96年度偵│基隆地檢97年度偵│
│ 年  度  案  號 │偵字第2178號    │緝字第3452號    │字第1465、2807、│
│                │                │                │3160號（聲請書漏│
│                │                │                │載基隆地檢97年度│
│                │                │                │偵字第2807、3160│
│                │                │                │號）            │
├───┬────┼────────┼────────┼────────┤
│      │法    院│臺中地院        │臺中地院        │基隆地院        │
│      ├────┼────────┼────────┼────────┤
│最  後│案    號│96年度中交簡字第│97年度交簡字第  │98年度易緝字第７│
│      │        │1450號          │20號            │號              │
│事實審├────┼────────┼────────┼────────┤
│      │判決日期│96.05.31        │97.05.12        │98.05.27        │
│      │        │                │                │                │
├───┼────┼────────┼────────┼────────┤
│      │法    院│臺中地院        │臺中地院        │基隆地院        │
│      ├────┼────────┼────────┼────────┤
│      │案    號│96年度中交簡字第│97年度交簡字第  │98年度易緝字第７│
│確  定│        │1450號          │20號            │號              │
│      ├────┼────────┼────────┼────────┤
│判  決│判    決│                │                │                │
│      │確定日期│96.07.30        │97.07.01（聲請書│98.06.29        │
│      │年.月.日│                │誤載為97.07.07）│                │
├───┴────┼────────┼────────┼────────┤
│備            註│臺中地檢96年度執│臺中地檢97年度執│基隆地檢98年度執│
│                │字第11069號     │字第10397號     │字第2309號      │
└────────┴────────┴────────┴────────┘


司法院資訊處製作；財團法人民間司法改革基金會備份。
